Minutes et répertoires du notaire Jean FROMONT, 20 mai 1701 - 24 janvier 1730 (étude XVII)
Archives nationales
- Minutes de Jean FROMONT, 20 mai 1701 - mars 1730; MC/ET/XVII/478 - MC/ET/XVII/661
  - Minutes. 1722, avril - 1722, juin, avril 1722 - juin 1722; MC/ET/XVII/625
    - Hamoche (Henri) maître relieur doreur de livres à Paris § Obligation de la veuve de .., 13 avril 1722; MC/ET/XVII/625
      obligation; Hamoche, Henri
    - Barbier (Eustache) maître serrurier rue de la Tournelle § déclaration et obligation, 18 avril 1722; MC/ET/XVII/625
      obligation; déclaration; Barbier, Eustache
    - Cheret (Jean), marchand orfèvre, rue Galande § Certificat aux dires de .., 18 avril 1722; MC/ET/XVII/625
      certificat; Cheret, Jean
    - Delaistre l'ainé (François) maître menuisier rue des Amandiers § transport de droits, 25 avril 1722; MC/ET/XVII/625
      transport de droits; Delaistre, François l'ainé
    - Houdayer (René) maître serrurier rue de l'Homme Armé § partage, 26 avril 1722; MC/ET/XVII/625
      partage; Houdayer, René
    - Monnier (Nicolas) maître serrurier à Paris § Procuration, 1er mai 1722; MC/ET/XVII/625
      procuration; Monnier, Nicolas
    - Gervais (Toussaint) marchand d'estampes rue Neuve Saint-Médard § Mariage du fils de .., 2 mai 1722; MC/ET/XVII/625
      contrat de mariage; Gervais, Toussaint
    - Clergue (Antoine) maître menuisier rue Saint-Jacques du Haut Pas § Notoriété aux dires de .., 2 mai 1722; MC/ET/XVII/625
      Clergue, Antoine
    - Marett (Jean) maître relieur doreur de livres à Paris § Mariage du fils de feu .., 3 mai 1722; MC/ET/XVII/625
      contrat de mariage; Marett, Jean
    - Bradel (Charles) maître relieur doreur de livres; rue des Sept Voies § Mariage de la fille de .., 3 mai 1722; MC/ET/XVII/625
      contrat de mariage; Bradel, Charles
    - Marett (Romain) maître relieur doreur de livres rue des Sept Voies § Mariage de .., 3 mai 1722; MC/ET/XVII/625
      contrat de mariage; Marett, Romain
    - Villette (Jean Baptiste) lapidaire rue des Boulangers § transaction, 4 mai 1722; MC/ET/XVII/625
      accord; Villette, Jean Baptiste
    - Nolin (M.), marchand orfèvre, rue Saint-Louis, prés Palais § Titre nouvel, 9 mai 1722; MC/ET/XVII/625
      titre nouvel; Nolin (M.)
    - Devosse (Corneille) tapissier aux Gobelins y demeurant § délivrance de legs, 11 mai 1722; MC/ET/XVII/625
      Devosse, Corneille
    - Bonnafond (Lienart) maçon rue Mouffetard § devis et marché (réparations), 2 juin 1722; MC/ET/XVII/625
      devis; marché; Bonnafond, Lienart
    - Transaction concernant Claude Lucas, sieur des Ferrières, graveur du roi, demeurant rue de Fourcy., 3 juin 1722; MC/ET/XVII/625
      accord; Fourcy (rue de); Lucas, Claude; graveur
    - Silvain (Jean), peintre, des bâtiments du Roi au Port de Rochefort § transaction, 3 juin 1722; MC/ET/XVII/625
      accord; Silvain, Jean
    - Banviolle (Louis) maître peintre rue Traversine § bail à la veuve de .., 10 juin 1722; MC/ET/XVII/625
      bail; Banviolle, Louis
    - Blancheton (Laurent) maître serrurier rue Mouffetard § transport, 13 juin 1722; MC/ET/XVII/625
  - Minutes. 1722, juillet - 1722, septembre, juillet 1722 - septembre 1722; MC/ET/XVII/626
    - Maussion (Louis) maître maçon grande rue du fg. Saint-Martin § atermoiement, 2 juillet 1722; MC/ET/XVII/626
      Maussion, Louis
    - Ducatel (Didier) maître serrurier rue Mauconseil § atermoiement, 2 juillet 1722; MC/ET/XVII/626
      Ducatel, Didier
    - Jamois (Jean Baptiste) maître maçon rue de Bièvre § atermoiement, 2 juillet 1722; MC/ET/XVII/626
    - Blancheton (Laurent) maître serrurier rue Mouffetard § Mariage de la fille de -, 7 juillet 1722; MC/ET/XVII/626
      contrat de mariage; Blancheton, Laurent
    - Boyet (Etienne) relieur ordinaire de livres et bibliothécaire du prince de Savoie à Paris § Inventaire après décès de la mère de .. femme de Luc Antoine Boyet, relieur ordianire du Roi, 7 juillet 1722; MC/ET/XVII/626
      inventaire; Boyet, Etienne
    - Boyet (Luc Antoine) relieur ordinaire du Roi rue des Sept Voies § Inventaire après décès de la femme de .. (Outils et ustencile du relieur; livres de Sa Majesté envoyés pour être reliés par ..), 7 juillet 1722; MC/ET/XVII/626
      inventaire; Boyet, Luc Antoine
    - Briant (Jean) Serrurier de carosses; rue Saint-Antoine § transaction, 11 juillet 1722; MC/ET/XVII/626
      accord; Briant, Jean
    - Bedora (Pierre) maître menuisier rue Saint Victor § apprentissage, 20 juillet 1722; MC/ET/XVII/626
      contrat d'apprentissage; Bedora, Pierre
    - Menuisier (apprentissage) § Contrat pour 6 ans, entre Jean Chiminet, compagnon paveur, et Pierre Bedora, maître menuisier, au profit de Claude Chiminet, âgé de 16 ans, fils de Jean. Logé, blanchi. Ses parents le nourriront, pendant 6 mois de toutes choses, pendant 18 mois du pain, le reste du temps, il sera entièrement nourri par son maître, sans deniers déboursés., 20 juillet 1722; MC/ET/XVII/626
      contrat d'apprentissage; Chiminet, Jean; Bedora, Pierre; Chiminet, Claude
    - Ponson (Claude), maître menuisier, la rue conduisant à l'Eglise à Saint-Etienne-du-Mont § Bail à .., 21 juillet 1722; MC/ET/XVII/626
      bail; Ponson, Claude
    - Hannier (Pierre), marchand orfèvre, rue de Gesvres § Certificat aux dires de .., 23 juillet 1722; MC/ET/XVII/626
      certificat; Hannier, Pierre
    - Finet (Marc) maître émailleur verrier-faïencier rue Guérin Boisseau § Vente à la veuve de .., de toutes les marchandises de faïence se trouvant dans un bateau, arrivé de Nevers, 27 juillet 1722; MC/ET/XVII/626
      acte de vente; Finet, Marc
    - Philipon (René) maître maçon rue Saint-Victor § bail à .., 28 juillet 1722; MC/ET/XVII/626
      bail; Philipon, René
    - Moreau (Jean) maître tabletier rue de la Vieille Draperie § Convention, 10 août 1722; MC/ET/XVII/626
      Moreau, Jean
    - Blin (François) Sculpteur grande rue du fg. Saint-Antoine § Vente, 23 août 1722; MC/ET/XVII/626
      acte de vente; Blin, François
    - Bruiere (Nicolas) Sculpteur rue de Charonne § Vente par la veuve de .., 23 août 1722; MC/ET/XVII/626
      acte de vente; Bruiere, Nicolas
    - Jonot (Etienne) serrurier et horloger à Maule § Mariage de .., 2 septembre 1722; MC/ET/XVII/626
      contrat de mariage; Jonot, Etienne
    - Duchesne (Hugues) maçon à Paris § quittance de la veuve de .., 3 septembre 1722; MC/ET/XVII/626
      quittance; Duchesne, Hugues
    - Moreau (Jean) maître tabletier rue de la Vieille Draperie § reconnaissance de bail, 5 septembre 1722; MC/ET/XVII/626
      reconnaissance; bail; Moreau, Jean
    - Matard (Nicolas) maçon rue Mouffetard § Vente, 13 septembre 1722; MC/ET/XVII/626
    - Inventaire après décès de René Chauveau, sculpteur des bâtiments du roi, demeurant rue du Petit-Pont, père de Edme Bonaventure, architecte expert du roi dessinateur et sculpteur, à la demande de Charles Vanfalens, en sa qualité de tuteur, peintre du duc d'Orléans régent, demeurant rue de la Vieille-Ferraille. L'inventaire comporte une liste des oeuvres du maître encore dans son atelier., 14 septembre 1722; MC/ET/XVII/626
      inventaire après décès; Ferraille (quai de la); Petit-Pont (rue du); Chauveau, Edme Bonaventure; Chauveau, René (1663-1722); Van Falens, Charles (1683-1733); peintre; sculpteur
    - Bingant (Toussaint), marchand orfèvre, rue des Cannettes § Inventaire après décès de R. Chauveau, 14 septembre 1722; MC/ET/XVII/626
      inventaire après décès; Bingant, Toussaint; Chauveau, R.
    - Derome (Jacques) libraire relieur doreur de livres rue d'Ecosse § Mariage de .., 21 septembre 1722; MC/ET/XVII/626
      contrat de mariage; Derome, Jacques
    - Pauto (Laurent) serrurier rue de L'Oursine § bail à .., 24 septembre 1722; MC/ET/XVII/626
      bail; Pauto, Laurent
    - Jamois (Jean) maître maçon place Maubert § obligation de la veuve de .., 28 septembre 1722; MC/ET/XVII/626
      obligation; Jamois, Jean
  - Minutes. 1722, octobre - 1722, décembre, octobre 1722 - décembre 1722; MC/ET/XVII/627
    - Partage de la succession de René Chauveau, sculpteur des bâtiments du roien présence de son fils René Bonaventure Chauveau, architecte expert du roi, demeurant rue du Petit-Pont., 19 octobre 1722; MC/ET/XVII/627
      partage; Petit-Pont (rue du); Chauveau, René (1663-1722); Chauveau, René Bonaventure (1690-17..); architecte; sculpteur
    - Bingant (Toussaint), marchand orfèvre, rue des Canettes § Partage, 19 octobre 1722; MC/ET/XVII/627
      partage; Bingant, Toussaint
    - VERSAILLES Dangeau (hôtel) à Versailles § Bail du premier appartement de l'... aux prince et princesse de Guise 2.500 l. par an, 23 octobre 1722; MC/ET/XVII/627
      bail; Versailles (Yvelines)
    - Levavasseur (Jean) maître serrurier rue Mouffetard § Inventaire après décès de la femme de .., 30 octobre 1722; MC/ET/XVII/627
      inventaire; Levavasseur, Jean
    - Jolivet (Michel Philippe) architecte rue d'Arras § transaction rapportée [appelé maître maçon sur un autre acte ..; quittance rapportée .. même date], 31 octobre 1722; MC/ET/XVII/627
      quittance; accord; Jolivet, Michel Philippe
    - Baucouval (Sébastien) tailleur de pierres et maître maçon à Nevers § Echange, 13 novembre 1722; MC/ET/XVII/627
      échange; Baucouval, Sébastien
    - Chevallier (Claude) maître menuisier en ébène rue Mouffetard § Vente, 20 novembre 1722; MC/ET/XVII/627
      acte de vente; Chevallier, Claude
    - Carré (Jacques) serruriers rue de l'Oursine § alloué, 1er décembre 1722; MC/ET/XVII/627
      Carré, Jacques
    - Serrurier (alloué) § Contrat pour 3 ans, entre Antoine Decalongne, ajusteur et Jacques Carré, serrurier, au profit de Guillaume Antoine Decalongne, âgé de 23 ans, fils d'Antoine. Logé, nourri, blanchi. Moyennant 90 l., 1er décembre 1722; MC/ET/XVII/627
    - Contadeur (Pierre) serrurier privilégié Cour royale de Saint-Benoît § Vente, 6 décembre 1722; MC/ET/XVII/627
      acte de vente; Contadeur, Pierre
    - Moreau (Nicolas) maçon gr. rue du fg. Saint-Marcel § bail, 15 décembre 1722; MC/ET/XVII/627
    - Lefebvre (Louis) maître potier d'étain près la porte Saint-Antoine § transport de rente, 17 décembre 1722; MC/ET/XVII/627
      transport de droits; Lefebvre, Louis
    - Langlois (Jean), marchand orfèvre, rue Saint-Jacques § Licitation, 24 décembre 1722; MC/ET/XVII/627
      acte de vente; Langlois, Jean
  - Minutes. 1723, janvier - 1723, mars, janvier 1723 - mars 1723; MC/ET/XVII/628
    - Philipon (René) maître maçon rue Saint-Victor § bail, 16 janvier 1723; MC/ET/XVII/628
    - Dijon (Jean) maître maçon rue de Marivaux § Marché, 24 février 1723; MC/ET/XVII/628
      marché; Dijon, Jean
    - Philipon (René) maître maçon rue Saint Victor § bail par .., 28 février 1723; MC/ET/XVII/628
    - Devillars (Léonard) maçon; rue des Tournelles § bail, 20 mars 1723; MC/ET/XVII/628
      bail; Devillars, Léonard
    - Lasnier (Claude), maître peintre, rue de Montmorency § Constitution au profit de la femme de .., 20 mars 1723; MC/ET/XVII/628
      constitution de rente; Lasnier, Claude
  - Minutes. 1723, avril - 1723, mai, avril 1723 - mai 1723; MC/ET/XVII/629
    - Boulle (Pierre) ciseleur rue de Beauvais § Constitution au profit de .. 3 actes, 29 avril 1723; MC/ET/XVII/629
      Boulle, Pierre
    - Boulle (Pierre) père ébéniste; rue de Beauvais § Constitution au profit de la veuve de ..; 3 actes à la même date, 29 avril 1723; MC/ET/XVII/629
    - Nicollet (Alexis), menuisier, rue Mouffetard § Mariage de .., 30 avril 1723; MC/ET/XVII/629
      contrat de mariage; Nicollet, Alexis
    - Vente d'héritages et de rentes par René Bonnaventure Chauveau, architecte expert du roi, demeurant rue Saint-Martin, paroisse Saint-Médéric, au nom et comme tuteur de sa sœur Madeleine Thérèse Chauveau, mineure, fille de feu René Chauveau, sculpteur des bâtiments du roi, et de Catherine de Cunccy (ou Cuncy). En pièce jointe la sentence du Châtelet du 5 mai 1723 autorisant ledit René Bonnaventure Chauveau à agir dans ce sens. Etaient présents pour cette sentence Toussaint Bingant, André Cossé et Jacques Piretre, tous trois marchands orfèvres, et Jean-Baptiste Michelle Papillon, graveur en bois., 10 mai 1723; MC/ET/XVII/629
      acte de vente; Saint-Martin (rue); Bingant, Toussaint; Chauveau, Madeleine Thérèse; Chauveau, René (1663-1722); Chauveau, René Bonaventure (1690-17..); Cossé, André; Cuncy, Catherine de; Papillon, Jean-Baptiste Michèle; Piretre, Jacques; architecte; graveur; orfèvre; sculpteur
    - Leguay (Florentin) maître fondeur rue Mouffetard § Procuration, 20 mai 1723; MC/ET/XVII/629
      procuration; Leguay, Florentin
  - Minutes. 1723, juin - 1723, juillet, juin 1723 - juillet 1723; MC/ET/XVII/630
    - Alis (André) maître tourneur rue Saint-Honoré § Mariage de .., 13 juin 1723; MC/ET/XVII/630
      contrat de mariage; Alis, André
    - Defis (Jean Baptiste) maître serrurier rue des Canettes § Mariage de -, 20 juin 1723; MC/ET/XVII/630
      contrat de mariage; Defis, Jean Baptiste
    - Regnard (François), marchand orfèvre, rue d'Arras § Bail à rente, 7 juillet 1723; MC/ET/XVII/630
    - Boyet (Luc Antoine) relieur ordinaire du Roi; rue des Sept Voies § testament de .., 17 juillet 1723; MC/ET/XVII/630
      testament; Boyet, Luc Antoine
    - Grebende (Claude Nicolas), marchand orfèvre, rue Sainte-Anne § Mariage de .., 18 juillet 1723; MC/ET/XVII/630
      contrat de mariage; Grebende, Claude Nicolas
    - Grebende (Nicolas), marchand orfèvre, rue Sainte-Anne § Mariage du fils de .., 18 juillet 1723; MC/ET/XVII/630
      contrat de mariage; Grebende, Nicolas
  - Minutes. 1723, août - 1723, octobre, août 1723 - octobre 1723; MC/ET/XVII/631
    - Betancourt (Claude) maître Serrurier rue du Mail § quittance, 7 août 1723; MC/ET/XVII/631
      quittance; Betancourt, Claude
    - Lopinot (Jean Baptiste) Valet de chambre, tapissier du duc d'Orleans, quai Malaquais § déclaration, 14 août 1723; MC/ET/XVII/631
      déclaration; Lopinot, Jean Baptiste
    - Borelle (Etienne) maître menuisier à Paris § Mariage du fils de feu .., 2 septembre 1723; MC/ET/XVII/631
      contrat de mariage; Borelle, Etienne
    - Borelle (Nicolas) maître menuisier rue Mouffetard § Mariage de .., 2 septembre 1723; MC/ET/XVII/631
      contrat de mariage; Borelle, Nicolas
    - Inventaire après décès de monsieur Delacaille, imprimeur à Paris et de la Police, rue Saint-Jacques. Pendule faite par M. Masurier horloger, dans sa boite d'écaille avec ornements de cuivre, avec sa console de bois doré - 160 l., 3 septembre 1723; MC/ET/XVII/631
      [Bibliothèque].
      Fichier Bibliothèques.; Fichier Artisans XVIIIe siècle.
      inventaire après décès; Delacaille (M.); Masurier (M.); imprimeur
    - Berthelot (Claude) maître menuisier rue du Sabot § Reconnaissance de promesse de constitution et quittance de rachat et reconnaissance - 2 septembre 1723, 6 septembre 1723; MC/ET/XVII/631
      reconnaissance; quittance; constitution de rente; Berthelot, Claude
    - Procuration concernant Edme Louis Guénon, peintre de l'académie royale de peinture et sculpture, demeurant rue des Vieilles-Etuves., 11 septembre 1723; MC/ET/XVII/631
      procuration; Vieilles-Etuves (rue des); Guénon, Edme Louis; peintre
    - Vast (Denis), maître menuisier, rue Sainte-Avoie § Convention et obligation, 18 septembre 1723; MC/ET/XVII/631
      convention; obligation; Vast, Denis
    - Mariage de Charlotte Madeleine Thérèse Chauveau, fille de feu René Chauveau, sculpteur du roi, à Paris, en présence son frère René Bonaventure Chauveau, architecte juré expert, demeurant rue Saint-Martin, son cousin germain Jean-Baptiste Slodtz, peintre du roi à Paris, Antoine Sébastien Slodtz, sculpteur des bâtiments du roi à Paris, Jean Vanfalens, peintre du roi et du duc d'Orléans en qualité de subrogé tuteur, et du sieur Desgodetz, ancien contrôleur et architecte des bâtiments du roi, mari de la grande tante de la mariée., 19 septembre 1723; MC/ET/XVII/631
      contrat de mariage; Saint-Martin (rue); Chauveau, Charlotte Madeleine Thérèse; Chauveau, René (1663-1722); Chauveau, René Bonaventure (1690-17..); Desgodets (M.); Slodtz, Antoine Sébastien (1695-1754); Slodtz, Jean-Baptiste (1699-1759); Van Falens, Jean; architecte; contrôleur général des bâtiments (Ancien Régime); peintre; sculpteur
    - Fremiot (Nicolas) architecte juré expert du Roi à Paris ami § Mariage de Ch. M. Th. Chauveau, fille de René, sculpteur du Roi, 19 septembre 1723; MC/ET/XVII/631
      contrat de mariage; Fremiot, Nicolas
    - Borelle (Nicolas) maître menuisier rue Mouffetard § bail, 12 octobre 1723; MC/ET/XVII/631
      bail; Borelle, Nicolas
    - Jeuslin (Louis) tailleurs de pierres, entrepreneur de bâtiments rue du Paon § bail à .., 13 octobre 1723; MC/ET/XVII/631
      bail; Jeuslin, Louis
    - Pacart (Gilbert) maître maçon, entrepreneur de bâtiments à Paris § quittance, 22 octobre 1723; MC/ET/XVII/631
  - Minutes. 1723, novembre - 1723, décembre, novembre 1723 - décembre 1723; MC/ET/XVII/632
    - Belot (Jean) entrepreneur de bâtiments rue Saint-Antoine § transport, 7 novembre 1723; MC/ET/XVII/632
      Belot, Jean
    - Sauvage (Michel) maître relieur doreur de livres rue des Sept Voies § Procuration, 12 novembre 1723; MC/ET/XVII/632
      procuration; Sauvage, Michel
    - Chenu (Charles) maître relieur de livres libraire rue d'Ecosse § procuration, 6 décembre 1723; MC/ET/XVII/632
      procuration; Chenu, Charles
    - Gamard (Antoine), maître peintre, place Maubert § Constitution; 4 actes à la même date., 24 décembre 1723; MC/ET/XVII/632
      constitution de rente; Gamard, Antoine
    - Boyet (Luc Antoine) relieur ordinaire du Roi; rue des Sept Voies § constitution, 24 décembre 1723; MC/ET/XVII/632
    - Nobiliot (Claude) maître maçon rue Mouffetard § Mainlevée, 28 décembre 1723; MC/ET/XVII/632
      Nobiliot, Claude
  - Minutes. 1724, janvier - 1724, février, janvier 1724 - février 1724; MC/ET/XVII/633
    - Martinot (sieur) horloger; Montre à usage de femme au cadran émaillé dans sa boite de métal, chaîne et clavier, avec son étué de cuivre, faite par .. § Inventaire, 5 janvier 1724; MC/ET/XVII/633
    - Villette le jeune (Jean Baptiste) lapidaire rue des Boulangers § transport, 6 janvier 1724; MC/ET/XVII/633
      Villette le Jeune, Jean Baptiste
    - Certificat aux dires de Pierre Neufmaison, entrepreneur des peintures du roi aux Gobelins y demeurant., 8 janvier 1724; MC/ET/XVII/633
      notoriété; Gobelins (manufacture des); Neufmaison, Pierre de; chef d'entreprise
    - Bail concernant François Verdier, peintre ordinaire du roi, demeurant rue des Fossés-des-Pères-de-la-Doctrine-Chrétienne., 12 janvier 1724; MC/ET/XVII/633
      bail; Pères-de-la-Doctrine-Chrétienne (rue des); Verdier, François (1651-1730); peintre
    - Sauvage (Michel) maître relieur doreur rue des Sept Voies § Titre clérical du fils de .., 19 janvier 1724; MC/ET/XVII/633
    - Poquet (Jean) graveur de taille douce; rue Bordet § Mariage du fils de .., 30 janvier 1724; MC/ET/XVII/633
      contrat de mariage; Poquet, Jean
    - Perier (Jean François) ciseleur aux Gobelins § Mariage de .., 3 février 1724; MC/ET/XVII/633
      contrat de mariage; Perier, Jean François
    - Perier (Pierre) maître brodeur à Paris § Mariage du fils de feu .., 3 février 1724; MC/ET/XVII/633
      contrat de mariage; Perier, Pierre
    - Horace (Robert) maître maçon porte Saint-Jacques § quittance (réparations), 4 février 1724; MC/ET/XVII/633
      quittance; Horace, Robert
    - Lambert (Georges) maître potier d'étain rue Saint Denis § apprentissage, 6 février 1724; MC/ET/XVII/633
      contrat d'apprentissage; Lambert, Georges
    - Potier d'étain (apprentissage) § Contrat pour 6 ans, entre Anne Bru, veuve M. Rollin, menuisier, et Georges Lambert, maître potier d'étain, au profit de Pierre Rollin, âgé de 23 ans, fils d'Anne. Logé, nourri, blanchi, S.d.d., 6 février 1724; MC/ET/XVII/633
    - Constitution concernant Jean-Baptiste Scotin, graveur ordinaire du roi, demeurant rue Saint-Jacques., 11 février 1724; MC/ET/XVII/633
      constitution de rente; Saint-Jacques (rue); Scotin, Jean-Baptiste I (1678-1740); graveur
    - Berthelot (Claude) maître menuisier rue du Sabot § Constitution 4 actes à la même date, 11 février 1724; MC/ET/XVII/633
      constitution de rente; Berthelot, Claude
  - Minutes. 1724, mars - 1724, avril, mars 1724 - avril 1724; MC/ET/XVII/634
    - Les chandelle (Pierre François) menuisier ordinaire des bâtiments du Roi Hôtel des Gobelins § Constitution, 2 mars 1724; MC/ET/XVII/634
      constitution de rente; Leschandelle, Pierre François
    - Fournier (François) marchand tapissier rue Sainte-Geneviève § Constitution, 18 mars 1724; MC/ET/XVII/634
      constitution de rente; Fournier, François
    - Leroux (Louis), peintre, rue de la Bûcherie § Constitution; 2 actes à la même date, 18 mars 1724; MC/ET/XVII/634
      constitution de rente; Leroux, Louis
    - Horace (Robert) maître maçon rue de la Bretonnerie § Devis et marché (réparations), 19 mars 1724; MC/ET/XVII/634
      devis; marché; Horace, Robert
    - La pierre (Nicolas), maître peintre et doreur, rue de Harlay § devis et marché, 19 mars 1724; MC/ET/XVII/634
      devis; marché; La Pierre, Nicolas
    - Godefroy (Jean) maître peignier et tabletier rue Dauphine § quittance, 21 mars 1724; MC/ET/XVII/634
      quittance; Godefroy, Jean
    - Delamarque (Jean) maître maçon, entrepreneur de bâtiments rue Grange Batelière § quittance, 22 mars 1724; MC/ET/XVII/634
      quittance; Delamarque, Jean
    - Beurier (Jacques) tailleur de pierres à Paris § Vente de maison, 28 mars 1724; MC/ET/XVII/634
      acte de vente; Beurier, Jacques
    - Ledoux (Pierre) horloger Enclos de l'abbaye Saint-Germain-des-Prés § délégation et mainlevée, 8 avril 1724; MC/ET/XVII/634
      Ledoux, Pierre
    - Fardoil (Jean) maître horloger rue de Bièvre § apprentissage, 9 avril 1724; MC/ET/XVII/634
      contrat d'apprentissage; Fardoil, Jean
    - horloger (apprentissage) § Contrat pour 6 ans, entre Charles Dubuisson, imprimeur, et Jean Fardoil, maître horloger, au profit de Claude Dubuisson, âgé de 16 ans, fils de Charles, Logé, nourri; ses parents le feront blanchir. Moyennant 400 l., 9 avril 1724; MC/ET/XVII/634
    - Bono (Charles) maître maçon et entrepreneur de bâtiments rue du Bout du Monde § Acte de reconnaissance du devis et marché (deux murs, deux baies, de portes et Devis et marché .. même date), 12 avril 1724; MC/ET/XVII/634
      reconnaissance; devis; marché; Bono, Charles
    - Nion (Etienne) libraire, relieur doreur de livres rue des Sept Voies § Mariage du fils de .., 23 avril 1724; MC/ET/XVII/634
      contrat de mariage; Nion, Etienne
    - Nion (Geoffroi Etienne) libraire, relieur doreur de livres rue des Sept Voies § Mariage de .., 23 avril 1724; MC/ET/XVII/634
      contrat de mariage; Nion, Geoffroi Etienne
    - Souchet (François), marchand orfèvre, rue des Carmes § Mariage de la fille de .., 23 avril 1724; MC/ET/XVII/634
      contrat de mariage; Souchet, François
  - Minutes. 1724, mai - 1724, juin, mai 1724 - juin 1724; MC/ET/XVII/635
    - Devis et marché des travaux de maçonnerie et de charpenterie pour la construction d'une maison sise quai hors de la Tournelle au chantier de la Croix-d'Or, à la place d'une ancienne qui sera démolie, fait par Jean Toussaint Legast, maître maçon entrepreneur de bâtiments, qui en possède les plans., 4 mai 1724; MC/ET/XVII/635
      devis; marché; Tournelle (quai de la); Legast, Jean Toussaint; chef d'entreprise; maçon
    - Segond (Jacques) maître maçon; rue des Gobelins § transaction (instance en la Chambre des Bâtiments au sujet du mur mitoyen), 10 mai 1724; MC/ET/XVII/635
    - Legast (Jean Toussaint) maître maçon, entrepreneur de bâtiments rue Saint-Victor § bail, 22 mai 1724; MC/ET/XVII/635
      bail; Legast, Jean Toussaint
    - Duriez (Jacob) maître ébéniste rue aux Fèves § Mariage de .., 25 mai 1724; MC/ET/XVII/635
      contrat de mariage; Duriez, Jacob